臺灣新北地方法院刑事判決
110年度審交易字第1278號
公  訴  人  臺灣新北地方檢察署檢察官
被      告  陳政延（原名陳泓志）  



            吳政緯
                    身分證統一編號：Z000000000號        址設新北市○○區○○路000號0樓（新北○○○○○○○○）


上列被告等因過失傷害案件，經檢察官提起公訴（110年度調偵
字第2160號），被告等於準備程序中就被訴事實為有罪之陳述，
本院裁定進行簡式審判程序，茲判決如下：
    主  文
陳政延因過失傷害人，處拘役伍拾日，如易科罰金，以新臺幣壹
仟元折算壹日。
吳政緯因過失傷害人，處拘役伍拾日，如易科罰金，以新臺幣壹
仟元折算壹日。
    事  實
一、陳政延（原名陳泓志）於民國110年2月16日15時34分許，駕
    駛車牌號碼000-0000號自用小貨車至新北市○○區○○街00號對
    面（即64號旁前面）之車道上，本應注意臨時停車時，應依
    車輛順行方向緊靠道路邊緣，而依當時天候晴、日間自然光
    線、柏油路面乾燥、無缺陷、無障礙物、視距良好，並無不
    能注意之情事，竟疏於注意，而貿然將該車逆向臨時停放於
    該處車道上（即路面邊線以內）；而吳政緯隨即於同日15時
    36分許，駕駛車牌號碼0000-00號自用小客車，自仁華街64
    號前（即緊鄰陳政延上開自用小貨車停放處後方）起駛，本
    應注意車輛起駛前應顯示方向燈，注意前後左右有無障礙或
    車輛行人，並應讓行進中之車輛行人優先通行，而依當時情
    形亦無不能注意之情事，竟疏於注意而貿然起駛，適李文馨
    騎乘車牌號碼000-0000號普通重型機車搭載其配偶楊國彰沿
    新北市三重區仁華街往仁愛街方向駛來，因遭陳政延違規停
    放於車道上之上開自用小貨車擋住其視線致未能看見吳政緯
    在其右前方駕車起駛，而遭吳政緯上開自用小客車撞擊，致
    李文馨受有右臉眼周圍瘀青併腦震盪及右側小腦出血、左側
    遠端橈骨骨折、右膝擦挫傷等傷害，致楊國彰受有左小腿挫
    傷、血腫等傷害。陳政延、吳政緯於肇事後，在未被有偵查
    犯罪職權之公務員發覺犯罪前，即主動向據報到場處理之新
    北市政府警察局三重分局警員坦承肇事接受裁判。
二、案經楊國彰訴由新北市政府警察局三重分局報告臺灣新北地
    方檢察署檢察官偵查起訴。
    理  由
一、按除被告所犯為死刑、無期徒刑、最輕本刑為3 年以上有期
    徒刑之罪或高等法院管轄第一審案件者外，於第一次審判期
    日前之準備程序進行中，被告先就被訴事實為有罪之陳述時
    ，審判長得告知被告簡式審判程序之旨，並聽取當事人、代
    理人、辯護人及輔佐人之意見後，裁定進行簡式審判程序，
    刑事訴訟法第273 條之1 第1 項定有明文。本件被告二人所
    犯係死刑、無期徒刑、最輕本刑為3 年以上有期徒刑以外之
    罪，其於準備程序中就被訴事實為有罪之陳述，經本院告知
    簡式審判程序之旨，並聽取公訴人及被告二人之意見後，認
    宜進行簡式審判程序，爰依上開規定裁定行簡式審判程序。
二、上揭事實，業據被告二人於本院準備程序及審理時均坦承不
    諱，核與告訴人楊國彰、證人楊遵譯於警詢、偵查中之指述
    、證述情節相符，並有道路交通事故現場圖、道路交通事故
    調查報告表（一）（二）、現場照片及監視器錄影畫面照片
    、新北市政府警察局舉發違反道路交通管理事件通知單在卷
    可稽，被告之自白堪予採信。且按汽車臨時停車時，應依車
    輛順行方向緊靠道路邊緣，其前後輪胎外側距離緣石或路面
    邊緣不得逾60公分。但大型車不得逾1 公尺；又車輛起駛前
    應顯示方向燈，注意前後左右有無障礙或車輛行人，並應讓
    行進中之車輛行人優先通行，道路交通安全規則第111 條第
    2 項、第89條第1 項第7 款分別定有明文，而依卷附道路交
    通事故調查報告表（一）所示，本案事故發生時，天候晴、
    日間自然光線、柏油路面乾燥、無缺陷、無障礙物、視距良
    好，並無不能注意之情事，被告陳政延未緊靠該處道路邊逆
    向臨時停車，被告吳政緯亦於起駛前未注意有無車輛，並應
    讓行進中之車輛優先通行貿然起駛，因此肇致本件事故，被
    告二人就本件交通事故之發生顯有過失。被告二人之過失行
    為致告訴人等受有如事實欄所示之傷害等情，亦有新光醫療
    財團法人新光吳火獅紀念醫院診斷證明書2份在卷可資佐證
    ，被告二人之過失駕駛行為與告訴人等所受傷害結果間，顯
    有相當因果關係，本件事證明確，被告二人犯行應堪認定。
三、核被告二人所為，均係犯刑法第284 條前段之過失傷害罪。
    又被告二人分別以一過失行為，同時致告訴人2 人受有傷害
    ，均係以一行為觸犯二過失傷害罪名，為同種想像競合犯，
    依刑法第55條規定，應從一重處斷。再被告二人於肇事後，
    在有偵查權限之警察機關尚不知何人為肇事者前，留在現場
    並主動向據報前來處理之員警坦承肇事，而自首並接受裁判
    ，有道路交通事故肇事人自首情形記錄表1 紙附卷可佐（見
    110 年度偵字第20485號偵查卷第83頁），符合自首要件，
    爰均依刑法第62條前段規定，減輕其刑。爰審酌被告二人之
    素行、智識程度、家庭經濟狀況、過失程度、告訴人等所受
    傷害之情形，以及被告二人願賠償共新臺幣（下同）12 萬
    元並且分期，告訴人等要求賠償20萬元（不含強制責任險）
    之情致迄今仍未與告訴人等達成和解等一切情狀，量處如主
    文所示之刑，並諭知易科罰金之折算標準，以資懲儆。
據上論斷，應依刑事訴訟法第273 條之1 第1 項、第299 條第1
項前段，刑法第284 條前段、第55條、第62條前段、第41條第1
項前段，刑法施行法第1 條之1 第1 項，判決如主文。
本案經檢察官曾開源提起公訴，檢察官陳漢章到庭執行職務。
中　　華　　民　　國　　111 　年　　3 　　月　　31　　日
                  刑事第二十四庭  法  官  徐子涵
上列正本證明與原本無異。
如不服本判決，應於判決送達後20日內敘明上訴理由，向本院提
出上訴狀 (應附繕本) ，上訴於臺灣高等法院。其未敘述上訴理
由者，應於上訴期間屆滿後20日內向本院補提理由書「切勿逕送
上級法院」。
                                  書記官　游士霈
中　　華　　民　　國　　111 　年　　3 　　月　　31　　日
附錄本案論罪科刑法條全文：
中華民國刑法第284條
因過失傷害人者，處1 年以下有期徒刑、拘役或10萬元以下罰金
；致重傷者，處3 年以下有期徒刑、拘役或30萬元以下罰金。